{"present": {"1 Singular": {"Affirmative": "d\u00edcheannaim", "Question": "an nd\u00edcheannaim?", "Negative": "n\u00ed dh\u00edcheannaim"}, "2 Singular": {"Affirmative": "d\u00edcheannann t\u00fa", "Question": "an nd\u00edcheannann t\u00fa?", "Negative": "n\u00ed dh\u00edcheannann t\u00fa"}, "3 Singular": {"Male": {"Affirmative": "d\u00edcheannann s\u00e9", "Question": "an nd\u00edcheannann s\u00e9?", "Negative": "n\u00ed dh\u00edcheannann s\u00e9"}, "Female": {"Affirmative": "d\u00edcheannann s\u00ed", "Question": "an nd\u00edcheannann s\u00ed?", "Negative": "n\u00ed dh\u00edcheannann s\u00ed"}}, "1 Plural": {"Compressed": {"Affirmative": "d\u00edcheannaimid", "Question": "an nd\u00edcheannaimid?", "Negative": "n\u00ed dh\u00edcheannaimid"}, "Extended": {"Affirmative": "d\u00edcheannann muid", "Question": "an nd\u00edcheannann muid?", "Negative": "n\u00ed dh\u00edcheannann muid"}}, "2 Plural": {"Affirmative": "d\u00edcheannann sibh", "Question": "an nd\u00edcheannann sibh?", "Negative": "n\u00ed dh\u00edcheannann sibh"}, "3 Plural": {"Affirmative": "d\u00edcheannann siad", "Question": "an nd\u00edcheannann siad?", "Negative": "n\u00ed dh\u00edcheannann siad"}, "Passive": {"Affirmative": "d\u00edcheanntar", "Question": "an nd\u00edcheanntar?", "Negative": "n\u00ed dh\u00edcheanntar"}}, "future": {"1 Singular": {"Affirmative": "d\u00edcheannfaidh m\u00e9", "Question": "an nd\u00edcheannfaidh m\u00e9?", "Negative": "n\u00ed dh\u00edcheannfaidh m\u00e9"}, "2 Singular": {"Affirmative": "d\u00edcheannfaidh t\u00fa", "Question": "an nd\u00edcheannfaidh t\u00fa?", "Negative": "n\u00ed dh\u00edcheannfaidh t\u00fa"}, "3 Singular": {"Male": {"Affirmative": "d\u00edcheannfaidh s\u00e9", "Question": "an nd\u00edcheannfaidh s\u00e9?", "Negative": "n\u00ed dh\u00edcheannfaidh s\u00e9"}, "Female": {"Affirmative": "d\u00edcheannfaidh s\u00ed", "Question": "an nd\u00edcheannfaidh s\u00ed?", "Negative": "n\u00ed dh\u00edcheannfaidh s\u00ed"}}, "1 Plural": {"Compressed": {"Affirmative": "d\u00edcheannfaimid", "Question": "an nd\u00edcheannfaimid?", "Negative": "n\u00ed dh\u00edcheannfaimid"}, "Extended": {"Affirmative": "d\u00edcheannfaidh muid", "Question": "an nd\u00edcheannfaidh muid?", "Negative": "n\u00ed dh\u00edcheannfaidh muid"}}, "2 Plural": {"Affirmative": "d\u00edcheannfaidh sibh", "Question": "an nd\u00edcheannfaidh sibh?", "Negative": "n\u00ed dh\u00edcheannfaidh sibh"}, "3 Plural": {"Affirmative": "d\u00edcheannfaidh siad", "Question": "an nd\u00edcheannfaidh siad?", "Negative": "n\u00ed dh\u00edcheannfaidh siad"}, "Passive": {"Affirmative": "d\u00edcheannfar", "Question": "an nd\u00edcheannfar?", "Negative": "n\u00ed dh\u00edcheannfar"}}, "past": {"1 Singular": {"Affirmative": "dh\u00edcheann m\u00e9", "Question": "ar dh\u00edcheann m\u00e9?", "Negative": "n\u00edor dh\u00edcheann m\u00e9"}, "2 Singular": {"Affirmative": "dh\u00edcheann t\u00fa", "Question": "ar dh\u00edcheann t\u00fa?", "Negative": "n\u00edor dh\u00edcheann t\u00fa"}, "3 Singular": {"Male": {"Affirmative": "dh\u00edcheann s\u00e9", "Question": "ar dh\u00edcheann s\u00e9?", "Negative": "n\u00edor dh\u00edcheann s\u00e9"}, "Female": {"Affirmative": "dh\u00edcheann s\u00ed", "Question": "ar dh\u00edcheann s\u00ed?", "Negative": "n\u00edor dh\u00edcheann s\u00ed"}}, "1 Plural": {"Compressed": {"Affirmative": "dh\u00edcheannamar", "Question": "ar dh\u00edcheannamar?", "Negative": "n\u00edor dh\u00edcheannamar"}, "Extended": {"Affirmative": "dh\u00edcheann muid", "Question": "ar dh\u00edcheann muid?", "Negative": "n\u00edor dh\u00edcheann muid"}}, "2 Plural": {"Affirmative": "dh\u00edcheann sibh", "Question": "ar dh\u00edcheann sibh?", "Negative": "n\u00edor dh\u00edcheann sibh"}, "3 Plural": {"Compressed": {"Affirmative": "dh\u00edcheann siad", "Question": "ar dh\u00edcheann siad?", "Negative": "n\u00edor dh\u00edcheann siad"}, "Extended": {"Affirmative": "dh\u00edcheannadar", "Question": "ar dh\u00edcheannadar?", "Negative": "n\u00edor dh\u00edcheannadar"}}, "Passive": {"Affirmative": "d\u00edcheannadh", "Question": "ar d\u00edcheannadh?", "Negative": "n\u00edor d\u00edcheannadh"}}, "condi": {"1 Singular": {"Affirmative": "dh\u00edcheannfainn", "Question": "an nd\u00edcheannfainn?", "Negative": "n\u00ed dh\u00edcheannfainn"}, "2 Singular": {"Affirmative": "dh\u00edcheannf\u00e1", "Question": "an nd\u00edcheannf\u00e1?", "Negative": "n\u00ed dh\u00edcheannf\u00e1"}, "3 Singular": {"Male": {"Affirmative": "dh\u00edcheannfadh s\u00e9", "Question": "an nd\u00edcheannfadh s\u00e9?", "Negative": "n\u00ed dh\u00edcheannfadh s\u00e9"}, "Female": {"Affirmative": "dh\u00edcheannfadh s\u00ed", "Question": "an nd\u00edcheannfadh s\u00ed?", "Negative": "n\u00ed dh\u00edcheannfadh s\u00ed"}}, "1 Plural": {"Compressed": {"Affirmative": "dh\u00edcheannfaimis", "Question": "an nd\u00edcheannfaimis?", "Negative": "n\u00ed dh\u00edcheannfaimis"}, "Extended": {"Affirmative": "dh\u00edcheannfadh muid", "Question": "an nd\u00edcheannfadh muid?", "Negative": "n\u00ed dh\u00edcheannfadh muid"}}, "2 Plural": {"Affirmative": "dh\u00edcheannfadh sibh", "Question": "an nd\u00edcheannfadh sibh?", "Negative": "n\u00ed dh\u00edcheannfadh sibh"}, "3 Plural": {"Compressed": {"Affirmative": "dh\u00edcheannfaid\u00eds", "Question": "an nd\u00edcheannfaid\u00eds?", "Negative": "n\u00ed dh\u00edcheannfaid\u00eds"}, "Extended": {"Affirmative": "dh\u00edcheannfadh siad", "Question": "an nd\u00edcheannfadh siad?", "Negative": "n\u00ed dh\u00edcheannfadh siad"}}, "Passive": {"Affirmative": "dh\u00edcheannfa\u00ed", "Question": "an nd\u00edcheannfa\u00ed?", "Negative": "n\u00ed dh\u00edcheannfa\u00ed"}}, "imper": {"1 Singular": {"Affirmative": "d\u00edcheannaim!", "Negative": "n\u00e1 d\u00edcheannaim!"}, "2 Singular": {"Affirmative": "d\u00edcheann!", "Negative": "n\u00e1 d\u00edcheann!"}, "3 Singular": {"Male": {"Affirmative": "d\u00edcheannadh s\u00e9!", "Negative": "n\u00e1 d\u00edcheannadh s\u00e9!"}, "Female": {"Affirmative": "d\u00edcheannadh s\u00ed!", "Negative": "n\u00e1 d\u00edcheannadh s\u00ed!"}}, "1 Plural": {"Compressed": {"Affirmative": "d\u00edcheannaimis!", "Negative": "n\u00e1 d\u00edcheannaimis!"}, "Extended": {"Affirmative": "d\u00edcheannadh muid!", "Negative": "n\u00e1 d\u00edcheannadh muid!"}}, "2 Plural": {"Affirmative": "d\u00edcheannaig\u00ed!", "Negative": "n\u00e1 d\u00edcheannaig\u00ed!"}, "3 Plural": {"Compressed": {"Affirmative": "d\u00edcheannaid\u00eds!", "Negative": "n\u00e1 d\u00edcheannaid\u00eds!"}, "Extended": {"Affirmative": "d\u00edcheannadh siad!", "Negative": "n\u00e1 d\u00edcheannadh siad!"}}, "Passive": {"Affirmative": "d\u00edcheanntar!", "Negative": "n\u00e1 d\u00edcheanntar!"}}, "pastConti": {"1 Singular": {"Affirmative": "dh\u00edcheannainn", "Question": "an nd\u00edcheannainn?", "Negative": "n\u00ed dh\u00edcheannainn"}, "2 Singular": {"Affirmative": "dh\u00edcheannt\u00e1", "Question": "an nd\u00edcheannt\u00e1?", "Negative": "n\u00ed dh\u00edcheannt\u00e1"}, "3 Singular": {"Male": {"Affirmative": "dh\u00edcheannadh s\u00e9", "Question": "an nd\u00edcheannadh s\u00e9?", "Negative": "n\u00ed dh\u00edcheannadh s\u00e9"}, "Female": {"Affirmative": "dh\u00edcheannadh s\u00ed", "Question": "an nd\u00edcheannadh s\u00ed?", "Negative": "n\u00ed dh\u00edcheannadh s\u00ed"}}, "1 Plural": {"Compressed": {"Affirmative": "dh\u00edcheannaimis", "Question": "an nd\u00edcheannaimis?", "Negative": "n\u00ed dh\u00edcheannaimis"}, "Extended": {"Affirmative": "dh\u00edcheannadh muid", "Question": "an nd\u00edcheannadh muid?", "Negative": "n\u00ed dh\u00edcheannadh muid"}}, "2 Plural": {"Affirmative": "dh\u00edcheannadh sibh", "Question": "an nd\u00edcheannadh sibh?", "Negative": "n\u00ed dh\u00edcheannadh sibh"}, "3 Plural": {"Compressed": {"Affirmative": "dh\u00edcheannaid\u00eds", "Question": "an nd\u00edcheannaid\u00eds?", "Negative": "n\u00ed dh\u00edcheannaid\u00eds"}, "Extended": {"Affirmative": "dh\u00edcheannadh siad", "Question": "an nd\u00edcheannadh siad?", "Negative": "n\u00ed dh\u00edcheannadh siad"}}, "Passive": {"Affirmative": "dh\u00edcheannta\u00ed", "Question": "an nd\u00edcheannta\u00ed?", "Negative": "n\u00ed dh\u00edcheannta\u00ed"}}, "subj": {"1 Singular": {"Affirmative": "go nd\u00edcheanna m\u00e9", "Negative": "n\u00e1r dh\u00edcheanna m\u00e9"}, "2 Singular": {"Affirmative": "go nd\u00edcheanna t\u00fa", "Negative": "n\u00e1r dh\u00edcheanna t\u00fa"}, "3 Singular": {"Male": {"Affirmative": "go nd\u00edcheanna s\u00e9", "Negative": "n\u00e1r dh\u00edcheanna s\u00e9"}, "Female": {"Affirmative": "go nd\u00edcheanna s\u00ed", "Negative": "n\u00e1r dh\u00edcheanna s\u00ed"}}, "1 Plural": {"Compressed": {"Affirmative": "go nd\u00edcheannaimid", "Negative": "n\u00e1r dh\u00edcheannaimid"}, "Extended": {"Affirmative": "go nd\u00edcheanna muid", "Negative": "n\u00e1r dh\u00edcheanna muid"}}, "2 Plural": {"Affirmative": "go nd\u00edcheanna sibh", "Negative": "n\u00e1r dh\u00edcheanna sibh"}, "3 Plural": {"Affirmative": "go nd\u00edcheanna siad", "Negative": "n\u00e1r dh\u00edcheanna siad"}, "Passive": {"Affirmative": "go nd\u00edcheanntar", "Negative": "n\u00e1r dh\u00edcheanntar"}}, "verbal noun": "d\u00edcheannadh", "verbal adjective": "d\u00edcheannta"}